臺灣板橋地方法院刑事判決　　　　　　　　　　　　　九十一年度訴字第五四五號
　　公　訴　人　臺灣板橋地方法院檢察署檢察官
　　被　　　告　甲○○
右列被告因毒品危害防制條例案件，經檢察官提起公訴（九十年度毒偵字第四五二六
號），本院判決如左：
    主  文
甲○○連續施用第一級毒品，處有期徒刑柒月，扣案之海洛因壹包（淨重零點零捌公
克）沒收銷燬；又施用第二級毒品，處有期徒刑肆月。應執行有期徒刑拾月，扣案之
海洛因壹包（淨重零點零捌公克）沒收銷燬。
    事  實
一、甲○○前因施用第一級毒品案件，經台灣高等法院於民國八十七年六月二十二日
    裁定送台灣台北看守所附設勒戒所觀察勒戒後，認有繼續施用毒品傾向，於八十
    七年九月二十八日裁定令入戒治處所施以強制戒治一年，復於八十八年二月六日
    裁定停止戒治，所餘期間付保護管束，並於同年月十一日離開戒治處所，且於同
    年九月二十九日保護管束期滿，而在同年十月十三日由台灣高等法院以八十六年
    度上訴字第五九七二號判決免刑，八十六年十一月十八日判決確定。甲○○竟仍
    不知悔改，於免刑判決後五年內，復基於施用第一級毒品海洛因之概括犯意，又
    於九十年十月中旬某日及同年十一月二十七日中午前，連續在台北縣板橋市○○
    路五號二樓住處，分別以摻入礦泉水注射體內方式或摻入香煙吸食方式施用第一
    級毒品海洛因各一次；又基於施用第二級毒品安非他命之犯意，在九十年十一月
    二十四日某時，在台北縣板橋市○○路五號二樓住處，以小燈泡燒烤方式施用第
    二級毒品安非他命一次，施用完畢即將小燈泡吸食器丟棄；嗣於九十年十一月二
    十七日下午五時許，在台北縣板橋市○○路○段一三六號前，為警查獲其持有第
    一級毒品海洛因一小包（淨重零點零八公克），並於同日下午五時四十分許逕行
    搜索前揭地址頂樓蔡文賢（另案偵審中）住處時，扣得蔡文賢所有第一級毒品海
    洛因四小包淨重二點七公克、第二級毒品安非他命十六小包淨重十點三公克、分
    裝袋四十八個、吸食器一個、摻食管二支，並經檢察官聲請本院以九十一年度毒
    聲字第五一號裁定，施以強制戒治。
二、案經臺北縣警察局板橋分局報請台灣板橋地方法院檢察署檢察官偵查起訴。
    理  由
一、右揭犯罪事實，業經被告高進財於警訊、偵查中（九十年十一月二十八日檢察事
    務官詢問時）及本院審理時坦承不諱，有警訊（偵查卷第四頁背面）、偵訊筆錄
    （偵查卷第三十八頁背面）在卷供參，並有第一級毒品海洛因一小包（淨重零點
    零八公克）扣案足資佐證。被告查獲時所採尿液經檢驗結果，呈海洛因及安非他
    命之陽性反應，此有昭信科技顧問股份有限公司濫用藥物陽性檢體檢驗報告書一
    紙在卷足憑，而被告查獲時身上所扣得之白色粉末，經檢驗結果卻係第一級毒品
    ，此亦有法務部調查局九十年十二月二十八日（九○）陸（一）字第九○一九○
    二六四號鑑定通知書一份在卷可憑；此外，被告甲○○前因施用毒品案件，經強
    制戒治及停止強制戒治並付保護管束期滿，由臺灣高等法院八十六年度上訴字第
    五九七二號判決免刑確定，復有台灣高等法院八十六年度上訴字第五九七二號裁
    定、台灣宜蘭地方法院檢察署八十八年度毒偵字第二六七號不起訴處分書影本各
    一紙可資佐證，並有台灣板橋地方法院檢察署刑案資料查註紀錄表一件、台灣高
    等法院檢察署刑案紀錄簡覆表一件附卷可稽，本件事證明確，被告犯行應堪認定
    。
二、核被告甲○○所為，係犯毒品危害防制條例第十條第一項及第二項之施用第一級
    毒品及施用第二級毒品罪。被告施用第一級毒品及第二級毒品前後，非法持有毒
    品海洛因及安非他命之低度行為，為施用毒品海洛因及安非他命之高度行為所吸
    收，不另論罪。又其中被告先後二次施用第一級毒品海洛因之行為，時間緊接，
    犯罪構成要件相同，顯係基於概括犯意為之，應依刑法第五十六條連續犯之規定
    論以一罪，並加重其刑。而被告所犯上開施用第一級毒品海洛因及施用第二級毒
    品安非他命二罪間，犯意各別，犯罪構成要件互異，應分論併罰。爰審酌被告之
    犯罪動機、目的、所生危害及犯後態度等一切情狀，分別量處如主文所示之刑，
    並定其應執行之刑。查被告甲○○查獲時扣案之海洛因一小包（淨重零點零八公
    克）為第一級毒品，既經被告向蔡文賢請求取得，即屬被告所有，應依法宣告沒
    收銷燬；至逕行搜索扣案之物，包括第一級毒品海洛因四小包（淨重二點七公克
    ）、第二級毒品安非他命十六小包（淨重十點三公克）、分裝袋四十八個、吸食
    器一個、摻食管二支等，屬另案被告蔡文賢所有，業據被告陳明在卷，因蔡文賢
    已於他案偵辦，應由該案沒收銷燬，爰不於本件宣告沒收銷燬，附此敘明。
據上論斷，應依刑事訴訟法第二百九十九條第一項，毒品危害防制條例第十條第一項
、第二項、第二十三條第二項前段、第十八條第一項前段，刑法第十一條前段、第五
十六條、第五十一條第五款，判決如主文。
本案經檢察官謝宗甫到庭執行職務
中      華      民      國      九十一    年      四      月  二十五    日
                                  臺灣板橋地方法院刑事第一庭
           法  官    胡 堅 勤
右正本證明與原本無異。
如不服本判決，應於判決送達後十日內，向本院提出上訴狀。
                                       書記官    劉 文 美
中      華      民      國      九十一    年      四      月  二十五    日
附錄本案所犯法條全文
毒品危害防制條例第十條
施用第一級毒品者，處六月以上五年以下有期徒刑。
施用第二級毒品者，處三年以下有期徒刑。
